最高法院刑事判決　　　　　　　　　 111年度台上字第3419號
上　訴　人　張瑋暘


上列上訴人因違反毒品危害防制條例案件，不服臺灣高等法院中
華民國111年4月26日第二審判決（111年度上訴字第729號，起訴
案號：臺灣新竹地方檢察署109年度偵字第13849號），提起上訴
，本院判決如下：
    主  文
上訴駁回。
    理  由
一、按刑事訴訟法第377 條規定，上訴於第三審法院，非以判決
    違背法令為理由，不得為之。是提起第三審上訴，應以原判
    決違背法令為理由，係屬法定要件。如果上訴理由書狀並未
    依據卷內訴訟資料，具體指摘原判決不適用何種法則或如何
    適用不當，或所指摘原判決違法情事，顯與法律規定得為第
    三審上訴理由之違法情形，不相適合時，均應認其上訴為違
    背法律上之程式，予以駁回。
二、上訴意旨略以：上訴人張瑋暘犯後坦承犯行，態度尚可，本
    次販賣毒品犯行並未得逞，未及獲利，且積極配合警察機關
    追查毒品來源，至地方檢察署指認上手，懇請法官念在上訴
    人犯後態度良好，必須負擔家計，妻子收入與家庭固定支出
    不成比例，入不敷出，再給上訴人一次機會，從輕量刑云云
    。
三、本件原判決維持第一審論處上訴人販賣第三級毒品未遂罪刑
    之判決，駁回上訴人在第二審之上訴，已併引用第一審判決
    書事實、證據及理由之記載，而載敘所憑之證據及理由。並
    說明上訴人所為，第一審已依刑法第25條第2 項、毒品危害
    防制條例第17條第2 項及刑法第59條等規定，遞予減輕其刑
    ，及具體審酌刑法第57條所列各款事項而為妥適量刑等旨。
    所為論斷，俱有卷存證據資料可資覆按，從形式上觀察，原
    判決無何足以影響其判決結果之違法情形存在。又毒品危害
    防制條例第17條第1 項規定：「犯第四條至第八條、第十條
    或第十一條之罪，供出毒品來源，因而查獲其他正犯或共犯
    者，減輕或免除其刑。」旨在鼓勵毒品下游者具體供出其上
    游供應人，俾進一步擴大查緝績效，揪出其他正犯或共犯，
    以確實防制毒品泛濫或更為擴散。所謂「供出毒品來源，因
    而查獲」，係指被告翔實供出毒品來源之具體事證，因而使
    有偵查（或調查）犯罪職權之公務員知悉而對之發動偵查（
    或調查），並因而查獲者而言。卷查上訴人於第一審雖供述
    其毒品之來源為暱稱「科科」之人，經第一審函詢警察機關
    結果，並無因上訴人所供出上游資料，而查獲其他共犯或正
    犯之情形（見第一審卷第116 、123至125、171至173頁），
    於原審則無何關於供出毒品來源，因而查獲其他正犯或共犯
    之陳述或主張。原判決未適用毒品危害防制條例第17條第 1
    項規定減免其刑，並無違法，不能執為第三審上訴之適法理
    由。
四、上訴意旨置原判決詳明之論斷於不顧，徒憑己見，申訴其對
    量刑之期待，非依據卷內既有訴訟資料，具體指摘原判決有
    何違背法令，要與合法上訴第三審所須提出之理由，並不相
    符，其上訴不合法律上之程式，應予駁回。本件為程序判決
    ，上訴意旨請求本院從輕量刑，尚無從審酌，附予敘明。
據上論結，應依刑事訴訟法第395條前段，判決如主文。
中    華    民    國   111    年    7     月    28    日
                  刑事第二庭審判長法  官  林  勤  純  
                                  法  官  王  梅  英  
                                  法  官  莊  松  泉  
                                  法  官  李  釱  任  
                                  法  官  蔡  新  毅  
本件正本證明與原本無異
                                  書記官 
中    華    民    國   111    年    8     月    2     日